【裁判字號】    89,易,937
【裁判日期】    890727
【裁判案由】    竊盜等
【裁判全文】
臺灣臺南地方法院刑事判決                          八十九年度易字第九三七號
    公  訴  人  臺灣台南地方法院檢察署檢察官
    被      告  甲○○
                乙○○
    右  二  人
    選任辯護人  王秀哲
右列被告因竊盜案件，經檢察官提起公訴（八十八年度偵字第一一七四三號、八十九
年度偵字第一六五二號），本院判決如左：
    主  文
甲○○共同明知為不實之事項，而使公務員登載於職務上所掌之公文書，累犯，處有
期徒刑伍月。又共同連續竊盜，累犯，處有期徒刑玖月。應執行有期徒刑壹年。
乙○○共同明知為不實之事項，而使公務員登載於職務上所掌之公文書，處有期徒刑
肆月。又共同連續竊盜，處有期徒刑捌月。應執行有期徒刑拾月。
    事  實
二、案經台南市警察局第五分局報請台灣台南地方法院檢察署檢察官偵查起訴。
    理  由
一、訊據被告等否認右揭犯行，甲○○辯稱：伊未在萬通銀行東台南分行開戶，且未
    同意將印章及國民身分證借給洪明顯開戶；乙○○辯稱：伊未參與竊鴿之行為，
    其係受洪明顯利用與洪某一同到銀行辦理開戶各等語。惟查：（一）右揭事實，
    業據被害人丙○○等人指訴甚詳。（二）被害人等之賽鴿遭竊捕後，均獲通知匯
    款至萬通銀行東台南分行甲○○帳戶贖回，有該帳戶之入戶電匯明細帳影本三紙
    在卷可稽。（三）甲○○在萬通銀行東台南分行所設帳戶帳號為000－000
    －0000000－0號，所留電話為00－0000000號，有印鑑卡影本
    在卷可稽，而該00－0000000號電話之申請安裝使用人是乙○○，有中
    華電信股份有限公司台南營運處函在卷可參。（四）甲○○向台南縣新營市戶政
    事務所謊報身分證遺失申請補發，及被告等以甲○○名義在萬通銀行東台南分行
    設立帳戶之日期均為八十八年一月十二日，有補領國民身分證申請書、印鑑卡（
    均影本）附卷可稽。由是可見，本件是被告等在萬通銀行東台南分行預設甲○○
    帳戶，然後竊捕賽鴿，得手後通知失主匯款至其帳戶再俟機領取。事證已臻明確
    ，被告二人所辯，顯係卸責之詞，不足採信，彼等犯行堪以認定。
二、核被告二人所為，係犯刑法第二百十四條、第三百二十條第一項之罪。二人就上
    開犯行，有犯意聯絡及行為分擔，皆為共同正犯。其多次犯行，時間緊接，犯罪
    構成要件相同，顯係基於概括犯意反覆為之為連續犯，依法以一罪論，並加重其
    刑。爰審酌被告二人之品性，犯罪之動機、目的、手段、所得利益、所生危害、
    犯罪後態度等一切情狀，各處如主文所示之刑，並定其應執行之刑，以資懲儆。
三、據上論斷，應依刑事訴訟法第二百九十九條第一項前段，刑法第二十八條、第五
    十六條、第二百十四條、第三百二十條第一項、第五十一條第五款，罰金罰鍰提
    高標準條例第一條前段，判決如主文。
    本案經檢察官林逸梅到庭執行職務。
中    華    民    國      八十九      年      七      月      廿七      日
                                       台灣台南地方法院刑事第二庭
                                                 法    官
附錄論罪科刑法條：
刑法第二百十四條：
明知為不實之事項，使公務員登載於職務上所掌之公文書，足以生損害於公眾或他人
者，處三年以下有徒刑、拘役或五百元以下罪金。
刑法第三百二十條第一項：
意圖為自己或第三人不法之所有，而竊取他人之動產者，為竊盜罪，處五年以下有期
徒刑、拘役或五百元以下罪金。


司法院資訊處製作；財團法人民間司法改革基金會備份。
